臺灣新北地方法院刑事判決
                                     111年度審訴字第50號
公  訴  人  臺灣新北地方檢察署檢察官
被      告  劉兆洋



上列被告因傷害案件，經檢察官提起公訴（110年度偵字第23622
號），被告於準備程序進行中就被訴事實為有罪之陳述，本院合
議庭裁定由受命法官獨任進行簡式審判程序並判決如下：
    主  文
劉兆洋共同犯傷害罪，處有期徒刑貳月，如易科罰金，以新臺幣
壹仟元折算壹日。
    事實及理由
一、本件犯罪事實及證據，除犯罪事實欄一第2行「有期徒刑4月
    」應更正為「有期徒刑4月確定」；第4行「107年4月30日」
    應更正為「107年4月24日」；第5至6行「竟基於傷害之犯意
　　」應更正為「劉兆洋與2名真實姓名、年籍不詳之成年男子
    ，竟共同基於傷害之犯意聯絡」；第7行「徒手毆打沈惠君
    」應更正為「由劉兆洋徒手掌摑沈惠君臉頰，另2名男子則
    持鋁棒毆打沈惠君」；證據部分另補充「被告劉兆洋於本院
    訊問、準備程序及審理中之自白、證人莊博雅於警詢及偵查
    中之證述」、「案發現場指認照片1張、告訴人沈惠君手繪
    現場圖1份、告訴人沈惠君持用門號0000000000號、證人莊
    博雅持用門號0000000000號、被告劉兆洋持用門號00000000
    00號之通聯調閱查詢單及基地台位置圖3份」外，其餘均引
    用如附件起訴書之記載。
二、論罪科刑：
㈠、核被告劉兆洋所為，係犯刑法第277條第1項之傷害罪。被告
    劉兆洋與2名真實姓名年籍不詳之成年男子間就上開犯行，
    有犯意聯絡及行為分擔，應論以共同正犯。又被告曾受有如
    附件起訴書犯罪事實欄一及上揭更正後所載之論罪科刑及徒
    刑執畢情形，有臺灣高等法院被告前案紀錄表1份在卷可按
    ，其於刑之執行完畢後，5年內故意再犯本件有期徒刑以上
    之罪，為累犯；惟被告前案係犯販賣第三級毒品罪、轉讓偽
    藥罪、剝奪他人行動自由罪，與被告本件所犯傷害罪之犯罪
    類型、行為態樣、造成之法益侵害顯然不同，參酌司法院釋
    字第775號解釋意旨，為避免發生罪刑不相當之情形，爰不
    予依刑法第47條第1項之規定加重罪刑，併此敘明。
㈡、爰審酌被告遇事不思理性解決，僅因債務糾紛，竟夥同他人
    共同毆打告訴人沈惠君，致告訴人受有如附件起訴書所示之
    傷害，實有不該，兼衡其前有傷害罪之前科素行（見本院卷
    附臺灣高等法院被告前案紀錄表1份）、國中畢業之智識程
    度（見本院卷附被告個人戶籍資料查詢結果1紙）、月薪約
    新臺幣3萬元、須撫養祖母及父親、告訴人之傷勢，及被告
    犯後坦承犯行，惟迄今未能與告訴人達成和解或取得諒解等
    一切情狀，量處如主文所示之刑，並諭知易科罰金之折算標
    準，以示懲儆。
據上論斷，應依刑事訴訟法第273條之1第1項、第299條第1項前
段、第310條之2、第454條第2項，判決如主文。
本案經檢察官吳姿函偵查起訴，由檢察官高智美到庭執行公訴。
中    華    民    國   111    年    3     月    31    日
                  刑事第二十三庭  法  官  傅明華
上列正本證明與原本無異。
如不服本判決，應於判決送達後20日內敘明上訴理由，向本院提
出上訴狀 (應附繕本) ，上訴於臺灣高等法院。其未敘述上訴理
由者，應於上訴期間屆滿後20日內向本院補提理由書「切勿逕送
上級法院」。
                                  書記官  黃毓琪
中　　華　　民　　國　　111 　年　　3 　　月　　31　　日
附錄本案論罪科刑所引法條全文：
中華民國刑法第277條
傷害人之身體或健康者，處 5 年以下有期徒刑、拘役或 50 萬
元以下罰金。
犯前項之罪，因而致人於死者，處無期徒刑或 7 年以上有期徒
刑；致重傷者，處 3 年以上 10 年以下有期徒刑。
-------------------------------------------------------
附件：
臺灣新北地方檢察署檢察官起訴書
                                    110年度偵字第23622號
　　被　　　告　劉兆洋　男　27歲（民國00年0月0日生）
　　　　　　　　　　　　住新北市○○區○○路000巷00號2樓
　　　　　　　　　　　　國民身分證統一編號：Z000000000號
上列被告因傷害案件，業經偵查終結，認應提起公訴，茲將犯罪
事實及證據並所犯法條分敘如下：
　　　　犯罪事實
一、劉兆洋前因妨害自由等案件，經臺灣臺北地方法院以104年
    度訴字第365號判決判處有期徒刑4月，接續他案執行，於民
    國106年9月25日縮短刑期假釋出監，假釋付保護管束，於10
    7年4月30日保護管束期滿，假釋未經撤銷，視為執行完畢。
    詎猶不知悔改，因與沈惠君有債務糾紛，竟基於傷害之犯意
    ，於109年12月2日22時許，在新北市○○區○○路000巷00號2樓
    ，徒手毆打沈惠君，致沈惠君受有雙腿、臀部多處瘀傷等傷
    害結果。
二、案經沈惠君訴由新北市政府警察局中和分局報告偵辦。
　　　　證據並所犯法條
一、證據清單及待證事實：
編號 證據名稱 待證事實 1 被告劉兆洋於偵查中之自白。 證明被告坦承毆打告訴人沈惠君等事實。 2 告訴人沈惠君於警詢及偵查中之指述。　　 證明告訴人於上開時、地，遭被告毆打受傷等事實。 3 傷勢照片。 證明告訴人因被告之傷害行為，受有雙腿、臀部多處瘀傷等傷害結果。 
二、核被告所為，係犯刑法第277條第1項傷害罪嫌。被告前有如
    事實欄所載之犯罪科刑及執行情形，有刑案資料查註紀錄表
    在卷可參，於有期徒刑執行完畢後，5年以內故意再犯本件
    有期徒刑以上之罪，為累犯，請參照大法官會議釋字第775
    號解釋意旨，審酌是否依刑法累犯規定加重其刑。
三、依刑事訴訟法第251條第1項提起公訴。
　　此　致
臺灣新北地方法院
中　　華　　民　　國　 110　　年　　11　　月　　29　　日
　　　　　　　　　　　　　　  檢  察  官　吳姿函